臺灣高等法院臺南分院刑事裁定
　　抗　告　人
　　即受處分人　甲○○
上列抗告人因違反道路交通管理處罰條例案件，不服中華民國九
十四年五月四日台灣雲林地方法院交通法庭裁定（九十三年度交
聲更字第七號，原處分案號：九十三年三月廿四日雲監五字第裁
72-MO0000000號）提起抗告，本院裁定如下：
    主  文
抗告駁回。
    理  由
一、抗告意旨略以：本件舉發員警以雷射槍鎖定牌照號碼，該儀
    器正負偏差值為何，及其所使用雷射鎗校正，有無經國家單
    位認定，均未經舉發員警舉證證明，故而，舉發抗告人有違
    規事實，顯有認定事實未依證據違誤，前經本院發回更審，
    遽原裁定仍未就上開未明事實，予以查明，顯有不當云云。
二、按汽車駕駛人，行車速度，超過規定之最高時速，處新台幣
    一千二百元以上，二千四百元以下罰鍰，道路交通管理處罰
    條例第四十條第一項，定有明文。
三、經查：
  (一)抗告人郭會同於九十三年一月五日下午二時十八分許，駕駛
    Ｓ六─二○二二號小客車，行經速限為時速七十公里台八十
    四線四十一公里處時，為台南縣警察局交通警察隊員，當場
    攔停等情，為抗告人所不爭，並有台南縣警察局九十三年一
    月五日南縣交字第M00-000000號舉發違反道路交通管理事件
    通知單在卷可稽（詳原審卷(一)七頁）。是抗告人確於上開時
    地，駕車行駛之事實無誤。然抗告人辯稱：其未超速云云。
    惟查，抗告人於上開時地，行經台八十四線四十一公里處時
    ，經警以雷達測速照相儀器，測得其行車時速，為九十四公
    里，超速廿四公里，經當場攔停及當場開單舉發，而為抗告
    人拒簽，遂於通知單載明抗告人「拒簽」，移送原處分機關
    。嗣經原處分機關，認抗告人有該等違規，而依道路交通管
    理處罰條例第四十條第一項、第六十三條第一項規定，對抗
    告人裁處罰鍰新台幣二千二百元並記違規點數一點等情，有
    違規通知單及裁決書在卷可稽（詳原審卷(一)七、十六頁）。
  (二)次按本件取締當時所使用雷射槍測速器ProLaserIII，均
    經原廠檢驗合格始得出廠，該檢驗合格中譯本，並經台灣台
    北地方法院公證，有台南縣警察局九十四年四月廿七日南縣
    警交字第0940037638號函在卷可稽（詳原審卷(二)十六至六六
    頁）。而ProLaserIII係發射一連串不可見光束，其在三
    公尺至二○○○公尺範圍，均得有效量測目標距離，其誤差
    值以：雷射測速槍與迎面而來的車輛比對測試結果，其標準
    偏差之差別為1.08Km/h；而與背道而馳的車輛比對測試結果
    ，其標準偏差之差別為1.68Km/h（詳該測試報告十六至十七
    頁），足見該雷射槍測速器測速結果之誤差，應在2Km/h-以
    內，故本件執勤警員所使用雷射槍測速器，雖無法由我國經
    濟部中央標準檢驗局，加以檢驗並確認合格無誤，然該雷射
    槍測速科學儀器之準確度及正確性，均應值得信賴，而無測
    速錯誤可能。準此，抗告人於上揭時地，行車速度為九十四
    公里，應無疑義，則其行車速度顯已超過台八十四線最高時
    速七十公里速限規定，而有超速違規行為屬實。
  (三)又按交通警察掣單舉發違反道路交通管理處罰條例所列之違
    規事實，本質上為行政處分，係公務員基於職務上權力，依
    法就特定具體事件所為具公法上效果之單方行政行為，基於
    公務員為公法上行為具有公信力之原則，該行政行為當可被
    推定為真正，其據以依法處分之事實認定，亦為正確。本此
    公信原則，乃立法者賦予行政機關制定違反道路交通事件統
    一裁罰基準及處理細則，使勤務警員得當機處分（如道路交
    通管理處罰條例第七條之二及高速公路交通管制規則第廿六
    條等規定），以達維護交通秩序、安全之行政目的。反之，
    若謂公務員一切行政行為均需預留證據，以證其實，則國家
    行政勢必窒礙難行，據此，刑事訴訟法就關於犯罪證據有關
    規定中，與屬行政秩序罰之交通違規裁罰本旨不合部分，自
    不在準用之列。是若無證據，足資證明執勤警員舉發有誤，
    或有捏造事實違法取締情事，則執勤警員本其維護交通秩序
    、安全職責所為舉發，自應受到合法、正確之推定。查本件
    本件舉發警員吳秋木、許俊雄，經原審隔離訊問後，證人吳
    秋木於原審證稱：異議人當時是行駛八十四線，在玉井段隧
    道那裡大概一公里多，快到玉井，我們站在車外，他的速度
    非常快，我們測速，結果為九十四公里，那個路段是七十二
    里路段，所以超速；他當時開在外側車道，他的前面有二部
    車子，那二部車子沒有超速，我們這一台雷射槍，是單一鎖
    定，不會受到其他車子干擾；我們當場攔車開紅單，我們有
    讓他看測速槍的數值，他是否有看我忘記了，他說他沒超速
    ，他只有開七十，我是告訴他說，依我們測速槍，你已超速
    等語（詳原審卷(一)廿四頁及背面），核與證人許俊雄於原審
    證稱：當時是我們小隊長做雷射，我們雷射槍可以鎖定沒有
    錯，這張紅單是我開的，九十三年一月五日他的車子很快，
    沒有錯，他說他沒違規，但我們小隊長有跟他解釋；他違規
    是九十四公里沒有錯，我那時候要開紅單前，我有看雷射槍
    ，左邊是時速，右邊是距離，我看到左邊是九十四公里才開
    紅單等語相符（詳原審卷(一)廿五頁）。又證人等既為依法執
    行職務之公務員，其公正執法，應可期待，若非抗告人確有
    超速違規情事，證人實無設詞誣攀，甘冒偽證罪之理！是抗
    告人有超速違規屬實。至證人吳秋木於原審另稱：這部機器
    ，有三公尺到二○○公尺是有效測速，它的誤差有一公里等
    語（詳原審卷(一)廿四頁）。然再經原審詢問後，證人吳秋木
    則改證稱：是一千公尺以內，上次開庭筆錄記載，可能是筆
    誤，我們實際在測試，只要是一千公尺以內，都很好測，至
    認證書上所載，工作範圍三公尺到二千公尺的意思，應就是
    指在這範圍內，均可測速等語（詳原審卷(二)十二頁），經對
    照觀諸ProLaserIII檢驗報告所載，其工作範圍為三公尺
    至二○○○公尺（詳該報告第五頁）。由此可知，證人吳秋
    木證稱，第一次證詞筆錄所載，有效測距為三公尺至二○○
    公尺為筆誤等語，堪可採信。是本件雷射測速槍有效測速距
    離範圍，應為三公尺至二○○○公尺，顯見抗告人所駕駛車
    輛被鎖定時，仍在有效測距內，殆無疑義。益徵抗告人有超
    速違規事實明確。
  (四)至於抗告人辯稱：鎖定內容並未顯示車牌云云。惟雷射槍測
    速器係利用紅外線單點測速，單點鎖定，自不受其他車輛干
    擾，此並據證人吳秋木證述綦詳在案（詳原審卷(一)廿四頁）
    。從而，本件既係單點鎖定，當場攔停，即無鎖定及攔停錯
    誤之可能，則雷槍測速槍顯示幕上，未顯示違規車輛車牌，
    對於駕駛人有超速違規事實之認定，不生任何影響。本件抗
    告人對於其確係經警當場攔停及雷射槍顯示幕紀錄車速，為
    時速九十四公里等情，均不爭執。依前所述，本件無鎖定及
    攔停錯誤情事發生，以抗告人行車速度，為時速九十四公里
    觀之，抗告人超速違規行為，事證明確，堪以認定。故抗告
    人上開所辯，顯無理由，要非可採。另抗告人質疑本件雷射
    測速槍準確度，業經原審說明甚詳，該雷射槍測速科學儀器
    之準確度及正確性，均值得信賴，而無測速錯誤可能。抗告
    人猶執此，謂原裁定不當，亦非可取。
四、綜上各情，本院經核，原裁定認事用法，均無違誤，所為裁
    處亦稱妥適。抗告意旨，指摘原裁定不當，依上所述，為無
    理由，應予駁回。
據上論斷，應依道路交通案件處理辦法第廿六條，刑事訴訟法第
四百十二條，裁定如主文。
中　　華　　民　　國　　94　　 年　 　6　　月　　20 　日
                  刑事第六庭 審判長法　官  蔡崇義
　　　　　　　　　　　　　　   　　法  官  吳永宋
　　　　　　　　　　　　　　　   　法  官  董武全
以上正本證明與原本無異。
不得再抗告。
　　　　　　　　　　　　　　　　　 書記官  許美惠
中　　華　　民　　國　　94　　 年　 　6　　月　　20 　日
